# 多重控股关系下，最终控制方合并报表中的少数股东损益、少数股东权益的计算问题

提问人：不忘初心 3 时间：2019-06-27 17:30:38
2701 、多重控股关系下，最终控制方合并报表中的少数股东损益、少数股东权益的计算问题目录案例：A 持股B 80%，B 持股 C 70%，C 持股 D 60%，则：
A 公司合并报表中的少数股东损益 = B 公司 20% 的少数股东享有的 B公司单体报表中的净利润的 20% 部分 +C 公司单体报表中的净利润中的70% 的 20%（即：C 公司单体报表中的净利润 *70%20%）+C 公司单体报表中的净利润归属于 C 的 30% 的少数股东的部分 +D 的净利润中的 60%的 30% 的部分，是归属于C 少数股东享有的（即:D单体报表中的净利润60%*30%）+D 净利润中归属于 D 的少数股东享有部分A 公司的合并报表的少数股东权益 =B 公司 20% 股东享有的 B 的实收资本与资本公积之和的 20% 部分+C 公司的30% 股东享有的C 的实收资本与资本公积之和的 30% 部分+D 的40% 的股东享有的 D 的实收资本与资本公积之和的 40% 部分 +A合并报表中的少数股东损益
请教陈老师，我这么计算最终的合并层面的少数股东权益、少数股东损益，有错么？如果有错，麻烦您指正一下哦。
问题 2 ：如果是层层合并下，在最终控制方编制合并报表时，如何快速计算合并层面的少数股东权益、损益呀？
问题 3 ：陈老师，如果您有关于少数股东权益、少数股东损益的不同情况下的计算思路的系统讲解资料，麻烦您上传一下，好么？我买了您的《计学撮要 2018 》，没在里面找到有关于这方面的讲解哦。
陈老师，万分感谢您！！！

回答人：chenyiwei
1 、A 公司合并报表中的少数股东损益，还应加上D公司的净利润最终由 B的少数股东享有的部分，即 D 公司的净利润 *60%*70%*20%。
2 、A 公司合并报表中的少数股东权益，应将 “A 合并报表中的少数股东损益”替换为“A 合并报表层面由历年少数股东损益累积形成的归属于少数股东的留存收益”。即历年少数股东损益累计数-历年向少数股东分红累计数。

提问人：不忘初心 3 时间：2019-07-02 14:29:50
陈老师，您好。万分感谢您的解答！
上面的少数股东权益和少数股东损益的计算方式，是按照各个单体报表上的数据计算的。现在还有个问题，想麻烦您再解答一下，万分感谢！
背景：A持股 B 80%，B持股 C 70%，C 持股 D 60%（和 1 楼、 2楼的背景是相同的）。
编制合并时，在层层合并情况下，先C 公司编制合并报表，B再以 B公司单体报表和 C 公司合并报表为基础数据编制B 合并报表，A 公司再以 A公司单体报表和 B 公司合并报表为基数数据，编制 A公司的合并报表。
问题：在层层合并的情况下，在这个案例中，计算 A 合并报表中的少数股东权益、少数股东损益的公式，是怎么样的呀？

回答人：chenyiwei
层层合并情况下，本层的少数股东权益 = 直接下层合并报表的归母净资产* 直接下层子公司的少数股权比例 + 直接下层子公司合并报表中的少数股东权益。